【裁判字號】    89,聲再,60
【裁判日期】    890229
【裁判案由】    聲請再審
【裁判全文】
臺灣高等法院刑事裁定                八十九年度聲再字第六號
    再審聲請人  甲○○
    即受判決人          國民
右列聲請人，因物案件，對於本院八十八年度上訴字第七六六號中華民國八十八年
十二月二十七日確定判決（臺灣台北地方法院八十六年度訴字第二二二六號、臺灣台
北地方法院檢察署八十六年度偵字第一八六九六號、第一九四二七號、第二三九一六
號、第二五０四五號，八十七年度偵字第六二０六號），聲請再審，本院裁定如左：
    主      文
再審之聲請駁回。
    理      由
一、聲請意旨略稱：查本件確定判決徒以推測或擬制之方法，在無任何積極証據足資
    証明聲請人有故買物之犯行下遽然認定事實，顯然違背法令，而聲請人於警訊
    中清楚供明不知所購買者係物，同案被告許水順於警訊中亦供稱聲請人並沒有
    問物之來源，以及聲請人買時不知是物，原確定判決對此項重要証據，竟漏
    未斟酌，至於許水順於警訊時供稱聲請人心裡也知情係物並來源不明等語，除
    顯與前供不符外許水順不利於聲請人之供詞，實係有趁勢挾怨報復之情。聲請人
    與許水順同屬經營電腦電子電腦零件，方有電腦零件買賣業務之往來，在商場
    上本極平常，而庫存品價值本較新品市價為低，此為經驗法則所必然，原審未予
    調查，即遽下論斷，認聲請人以低價購買顯然明知為物，即有足生影響於判決
    之重要証據漏未斟酌之缺失。另徵諸同案被告許水順於聲請人向其購買系爭物品
    時亦經開立其經營之公司統一發票予聲請人，許水順經聲請人一再要求下，先於
    八十六年六月三十日開立金額為八萬四千元之統一發票予聲請人，其餘金額之統
    一發票則稱隨後補上，但許水順因案被押，致未及補開統一發票聲請人，原審
    竟以僅開小額統一發票，大部份未再開統一發票為由據為認定聲請人明知故買
    物之另一理由，顯然又有誤會，從而本件確定判決，有違背法令之情形，以及刑
    事訴訟法第四百二十一條、第四百二十條第一項第六款等情，聲請人特依上述法
    條聲請再審云云。
二、查有罪之判決確定後，為受判決人之利益聲請再審，必其聲請之理由合於刑事訴
    訟法第四百二十條第一項所定情形之一及第四百二十一條有足以影響於判決之重
    要證據漏未審酌者，始准許之。本件聲請人所舉上述聲請再審之理由，無非係對
    原審事實認定之爭執，且均經原確定判決審酌，核與上引法條所定無一相符，且
    經查原確定判決亦無任何違背法令之處，應認為無再審理由，爰依同法第四百三
    十四條第一項，裁定如主文。
中     華     民     國    八十九   年      二        月    二十九      日
                            臺灣高等法院刑事第二十庭
                                審判長法  官  房  阿  生
                                      法  官  魏  新  國
                                      法  官  胡  泉  田
右正本證明與原本無異。
不得抗告。
                                      書記官  葉  國  乾
中     華     民     國    八十九   年      三        月      二        日


司法院資訊處製作；財團法人民間司法改革基金會備份。
